臺灣板橋地方法院刑事判決　　　　　　　94年度易字第1495號
公　訴　人　臺灣板橋地方法院檢察署檢察官
被　　　告　甲○○
上列被告因違反毒品危害防制條例案件，由檢察官提起公訴（94
年度毒偵字第4748號、第5636號），經本院合議庭裁定由受命法
官獨任進行簡式審判程序，判決如下：
    主  文
甲○○連續施用第二級毒品，累犯，處有期徒刑拾月。
扣案內含微量安非他命之殘渣袋貳個，沒收銷燬；扣案安非他命
吸食器壹個、玻璃球肆個，均沒收。
    事  實
一、甲○○曾因違反毒品危害防制條例案件，於民國（下同）91
    年10月18日，經本院以91年度易字第2528號刑事判決判處有
    期徒刑7 月，91年12月13日，經臺灣高等法院以91年度上易
    字第3132號刑事判決撤銷原審判決，判處有期徒刑7 月而告
    確定；又因收受贓物等案件，於91年12月23日，經本院以91
    年度訴字第1830號刑事判決判處有期徒刑5 月（贓物罪名）
    、5 月（詐欺罪名），應執行有期徒刑9 月，92年3 月13日
    ，經臺灣高等法院以92年度上易字第298 號刑事判決駁回上
    訴而告確定。上開罪刑，嗣經裁定應執行有期徒刑1 年3 月
    確定，刑期起算日期為92年7 月23日，指揮書原載執行完畢
    日期為93年10月22日，於93年9 月2 日假釋出監，縮刑期滿
    日期為93年9 月24日，假釋期滿未經撤銷，以已執行完畢論
    。又甲○○曾因施用毒品案件，經裁定令入戒治處所施以強
    制戒治，嗣於92年7 月22日執行完畢（接續執行前開有期徒
    刑）。詎甲○○猶不知心生悔悟，竟基於施用第二級毒品安
    非他命之概括犯意，自前開強制戒治執行完畢釋放後，5 年
    內之94年2 月間某日起至94年9 月23日晚間某時止，在臺北
    縣板橋市○○街127 巷12號2 樓及臺北縣板橋市「嘉緣賓館
    」，以自製吸食器施用第二級毒品安非他命多次，並先後為
    警查獲（查獲時間、機關及扣案物品均詳如附表所示）。
二、案經基隆市警察局、臺北縣政府警察局海山分局移送臺灣板
    橋地方法院檢察署檢察官偵查起訴。
　　理　由
一、按依刑事訴訟法第284 條之1 之規定，除簡式審判程序及簡
    易程序案件外，第一審應行合議審判，復依同法第273 條之
    1 第1 項之規定，除被告所犯為死刑、無期徒刑、最輕本刑
    為三年以上有期徒刑之罪或高等法院管轄第一審案件者外，
    於第一次審判期日前之準備程序進行中，被告先就被訴事實
    為有罪之陳述時，審判長得告知被告簡式審判程序之旨，並
    聽取當事人、代理人、辯護人及輔佐人之意見後，裁定進行
    簡式審判程序。查被告甲○○所犯係死刑、無期徒刑、最輕
    本刑為三年以上有期徒刑以外之罪，其於準備程序中就被訴
    事實為有罪之陳述，經法官告知簡式審判程序之旨，並聽取
    公訴人、被告之意見後，業經本院合議庭依上開規定裁定由
    受命法官獨任進行簡式審判程序，合先敘明。
二、訊據被告甲○○坦承前開犯罪事實，而被告為警查獲後所採
    集之尿液檢體經檢驗，結果均呈安非他命類陽性反應，此有
    基隆市警察局偵辦毒品案件尿液檢體對照表、台灣尖端先進
    生技醫藥股份有限公司於94年4 月8 日出具之濫用藥物檢驗
    報告〈檢體編號：00000000〉、臺北縣政府警察局海山分局
    毒品危害防制條例被移送者姓名暨代碼對照表、台灣檢驗科
    技股份有限公司於94年10月12日出具之濫用藥物尿液檢驗報
    告〈檢體編號：0000000000-0號〉（見臺灣板橋地方法院檢
    察署94年度毒偵字第4748號卷第1 頁、第11頁、臺灣板橋地
    方法院檢察署94年度毒偵字第5636號卷第24之1 頁、第53頁
    ）附卷足憑，復有扣案如附表所示之物足資佐證，堪認被告
    前開施用第二級毒品安非他命之自白與事實相符。查被告甲
    ○○曾因施用毒品案件，經裁定令入戒治處所施以強制戒治
    ，嗣於92年7 月22日執行完畢（接續執行前開有期徒刑），
    此有臺灣高等法院被告前案紀錄表1 份在卷足稽，其於強制
    戒治執行完畢釋放後，5 年內再犯本件施用毒品犯行，符合
    毒品危害防制條例第23條第2 項之規定。從而，本案事證已
    臻明確，被告犯行洵堪認定，自應依法論科。
三、核被告甲○○所為，係犯毒品危害防制條例第10條第2 項之
    施用第二級毒品罪。被告施用前後持有第二級毒品安非他命
    之低度行為為其施用之高度行為所吸收而不另論罪。被告多
    次犯行，時間緊接、方法相同、觸犯構成要件相同之罪名，
    顯係基於概括之犯意為之，係連續犯，應依刑法第56條之規
    定論以一罪，並依法加重其刑。起訴書雖未敘及被告於94年
    3 月24日為警查獲採尿回溯96小時內某時起，至94年9 月23
    日為警查獲採尿回溯96小時內某時止以外之本案其餘施用第
    二級毒品安非他命之犯行，惟該等部分與起訴之犯罪事實有
    連續犯之裁判上一罪關係，為起訴效力所及，本院自應併予
    審理。又被告甲○○曾因違反毒品危害防制條例案件，於91
    年10月18日，經本院以91年度易字第2528號刑事判決判處有
    期徒刑7 月，91年12月13日，經臺灣高等法院以91年度上易
    字第3132號刑事判決撤銷原審判決，判處有期徒刑7 月而告
    確定；又因收受贓物等案件，於91年12月23日，經本院以91
    年度訴字第1830號刑事判決判處有期徒刑5 月（贓物罪名）
    、5 月（詐欺罪名），應執行有期徒刑9 月，92年3 月13日
    ，經臺灣高等法院以92年度上易字第298 號刑事判決駁回上
    訴而告確定。上開罪刑，嗣經裁定應執行有期徒刑1 年3 月
    確定，刑期起算日期為92年7 月23日，指揮書原載執行完畢
    日期為93年10月22日，於93年9 月2 日假釋出監，縮刑期滿
    日期為93年9 月24日，假釋期滿未經撤銷，以已執行完畢論
    ，此有臺灣高等法院被告前案紀錄表1 份在卷可稽，其於5
    年內再犯有期徒刑以上本案之罪，應依刑法第47條之規定論
    以累犯，並依法遞加重其刑。爰審酌被告前因施用毒品案件
    ，經判決處刑、執行及強制戒治，猶不知心生悔悟及其品行
    、智識程度、所生危害、犯罪後坦承犯行，態度尚佳等一切
    情狀，量處如主文所示之刑，以資懲儆。
四、扣案殘渣袋2 個（內含微量難以析離之安非他命），為本案
    查獲之毒品，應依毒品危害防制條例第18條第1 項前段沒收
    銷燬；另扣案安非他命吸食器1 個、玻璃球4 個，係供被告
　　為本案犯罪所用之物，且係被告所有，業據其供明無訛，爰
  　依刑法第38條第1 項第2 款之規定宣告沒收。
據上論斷，應依刑事訴訟法第273 條之1 第1 項、第299 條第1
項前段，毒品危害防制條例第10條第2 項、第18條第1 項前段、
第23條第2 項，刑法第11條前段、第56條、第47條、第38條第1
項第2 款，判決如主文。
本案經檢察官蘇揚旭到庭執行職務。
中　　華　　民　　國　　94　　年　　11　　月　　30　　日
                  刑事第十六庭  法  官  陳鴻清
以上正本證明與原本無異。
如不服本判決，應於判決送達後10日內，向本院提出上訴狀。
                                書記官  林蔚然
中　　華　　民　　國　　94　　年　　11　　月　　30　　日
附錄本案論罪科刑法條全文：
毒品危害防制條例第10條：
施用第一級毒品者，處六月以上五年以下有期徒刑。
施用第二級毒品者，處三年以下有期徒刑。
附表：
┌──┬──────┬──────┬─────────┬───────┐
│編號│查獲時間    │查獲地點　  │查獲機關　　　    │扣案物品      │
├──┼──────┼──────┼─────────┼───────┤
│ 一 │94年3 月24日│臺北縣中和市│基隆市警察局      │              │
│    │18時40分許  │圓通路381 號│                  │              │
│    │            │2 樓        │                  │              │
│    │            │            │                  │              │
├──┼──────┼──────┼─────────┼───────┤
│ 二 │94年9 月23日│臺北縣板橋市│臺北縣政府警察局海│內含微量安非他│
│    │22時20分許  │懷德街127 巷│山分局            │命之殘渣袋2 個│
│    │            │12號2 樓    │                  │、安非他命吸食│
│    │            │            │                  │1 個、玻璃球4 │
│    │            │            │                  │個。          │
└──┴──────┴──────┴─────────┴───────┘
